【裁判字號】    92,訴,232
【裁判日期】    921016
【裁判案由】    貪污等
【裁判全文】
臺灣苗栗地方法院刑事判決                          九十二年度訴字第二三二號
    公  訴  人  臺灣苗栗地方法院檢察署檢察官
    被      告  丙○○  男  四.
    選任辯護人  江錫麒律師
右列被告因貪污等案件，經檢察官提起公訴（九十一年度偵字第三三一０號、第三五
八四號、第四八四八號、九十二年度偵字第一０七五號、第一０七六號、第二一九一
號），經本院合議庭裁定改依簡式審判程序，判決如左：
    主  文
丙○○連續故買贓物，處有期徒刑壹年，緩刑參年。
    事  實
一、丙○○在苗栗縣三義鄉從事雕刻木桌工作，緣庚○○（另結）借用不知情之詹國
    彬開設的華陽產銷班名義，於民國八十九年五月十二日，和苗栗縣政府簽訂承攬
    「大安溪流域自雪山坑溪合流點烏石坑段止以縣為界」之漂流木承撈契約，其中
    約定承攬人必須繳交漂流木價金百分之三十之費用，並經苗栗縣政府承辦人員核
    對打印後始得放行。庚○○竟意圖為自己不法所有，基於竊盜之概括犯意，自九
    十年八月間某日起至九十年十一月間止，在大安溪流域自雪山坑溪合流點烏石坑
    段苗栗縣境內，僱用不知情之劉嘉煒、游文永以挖土機打撈清運苗栗縣政府發包
    之漂流木，利用苗栗縣政府承辦人員不知情之機會，未繳交漂流木價金百分之三
    十之費用，亦未經苗栗縣政府承辦人員核對打印放行，竊取打撈之漂流木，載至
    苗栗縣卓蘭鎮上新里九鄰一一三號其住處旁空地貯放。丙○○知悉上揭漂流木為
    庚○○竊得之贓物，竟基於故買贓物之概括犯意，連續於九十年九月二十六日、
    同年十月二十四日、同月三十一日及同年十一月間某日，在苗栗縣三義鄉雙湖村
    十四鄰雙湖二之一號其住處，分別以新台幣（下同）十四萬元、三十二萬元、十
    二萬元、三十八萬元，向庚○○共計購買九十六萬元之漂流物。
二、庚○○、甲○○（另結）於九十年十一月間，共同借用乙○○所有之合誠土木包
    工業牌照，於九十年十一月二十七日承攬行政院農業委員會林務局東勢林區管理
    處 (下稱東勢林管處）招標之「大安溪事業區第一○三、一○四林班大安溪河床
    士林壩至天狗嘴段漂流木打撈集運工程」 (下稱士林壩至天狗嘴段漂流木打撈集
    運工程）。依合約約定，漂流木承攬人集運後，全部運往東勢林管處之貯木場貯
    放。詎庚○○、甲○○竟共同意圖為自己不法所有，並基於竊盜之概括犯意聯絡
    ，自九十年十一月二十七日起，迄同年十二月十二日止之打撈期間，趁該管公務
    員不注意之際，僱用與渠等有犯意聯絡之丁○○、己○○、戊○○（均另結）收
    集、搬運木材。再由甲○○與不知情之柯阿順開車載運木材，共同竊取部分東勢
    林管處招標打撈之肖楠、紅檜、臺灣櫸木等珍貴漂流木，得手後載至苗栗縣苗展
    砂石場內貯放。丙○○明知上情，竟基於同上故買贓物之概括犯意，連續於九十
    年十二月十七日、同月二十日及九十一年二月一日，在其上開住處，向庚○○故
    買其竊得之珍貴漂流木三批，分別為五十二萬五千元、三十六萬四千元、三十餘
    萬元（共計一百一十九餘萬元），購得後貯放在苗栗縣三義鄉雙湖村清水公園旁
    。迨庚○○竊取漂流木案被揭發後而悉上情，九十一年七月十七日，警方至丙○○貯放漂流木處所起出其購得之木材一批（共計三台平板車之數量；業據東勢林
    管處領回），並扣得其所有之估價單一冊、記事本一冊、販售木材日記帳三張、
    戶名為丙○○之新竹國際商業銀行存褶提領明細影本四張等物。
三、案經台灣高等法院台中分院檢察署與臺灣苗栗地方法院檢察署檢察官共同指揮法
    務部調查局台中縣調查站、苗栗縣警察局大湖分局調查後移送（報請）臺灣苗栗
    地方法院檢察署檢察官偵查起訴。
    理  由
一、右開事實，業據被告丙○○坦白承認，並有切結保管條一份在卷暨估價單一冊、
    記事本一冊、販售木材日記帳三張、戶名為丙○○之新竹國際商業銀行存褶提領
    明細影本四張扣案可證。且估價單上確記載：「向國良買．．．紅檜」、「向國
    良買梢楠」、「國良、櫸木」等字句（他字第一七一號卷【二】第二二０、二二
    一頁、二二四頁參照）；記事本上載有：「國良十六萬」（同卷第二四七頁參照
    ）；販售木材日記帳上亦有：「九月二十六日向國良買櫸木、紅檜．．．支付金
    額十四萬元」字句（同卷第二六四頁參照）。足見被告自白，與事實相符。而其
    向庚○○購買之木材，均係庚○○於上開時地所竊得，亦據庚○○供承在卷，並
    有會勘紀錄四份、贓物照片十二幀在卷（他字第一七一號卷【三】第三五頁至三
    六頁反面參照）暨漂流木一批（共計三台平板車之數量；業據東勢林管處領回）
    扣案可証，可見其向庚○○購買之木材均係贓物，亦堪認定。本件事證明確，被
    告故買贓物犯行可以認定。
二、核被告故買贓物所為，係犯刑法第三百四十九條第二項之故買贓物罪。其先後數
    次之故買行為，時間緊接，手法相同，觸犯構成要件相同之罪名，且係基於概括
    犯意所為，為連續犯，依刑法第五十六條規定以一罪論並加重其刑。爰審酌被告
    之素行、本件犯罪之手段、所生危害、犯後坦承犯行，態度良好暨公訴檢察官具
    體求處有期徒刑一年等一切情狀，量處如主文所示之刑。被告前未曾受有期徒刑
    以上刑之宣告，有台灣苗栗地方法院檢察署刑案資料查註紀錄表及台灣高等法院
    被告全國前案紀錄表在卷可憑，其因一時失慮，誤觸刑章，經此科刑教訓，當知
    戒慎，信無再犯之虞，公訴檢察官同意於被告捐款十五萬元予檢方所同意之慈善
    團體後予其緩刑三年之自新機會（本院九十二年十月二日筆錄參照），被告接受
    上開條件，捐款十五萬元予財團法人中華兒童暨家庭扶助基金會苗栗家庭扶助中
    心，有該中心出具之收據一份在卷可憑，並經本院確認屬實，因此本院認對被告
    宣告之刑以暫不執行為適當，併諭知緩刑三年，以啟自新。至扣案的估價單一冊
    、記事本一冊、販售木材日記帳三張、戶名為丙○○之新竹國際商業銀行存褶提
    領明細影本四張等物，雖係被告犯罪之證據，但前三者係其向庚○○購買木材後
    所作之註記；存褶提領明細則係其購買時資金提領之證明，均非供犯罪所用之物
    ，與沒收要件不符，均無法諭知沒收。至另扣案的漂流木一批（共計三台平板車
    之數量），係東勢林管處所有，已據失主東勢林管處領回，業據被告供承在卷（
    本院九十二年十月二日筆錄參照），併為敘明。
據上論斷，應依刑事訴訟法第二百七十三條之一第一項、第二百九十九條第一項前段
、刑法第五十六條、第三百四十九條第二項、第七十四條第一款、罰金罰鍰提高標準
條例第一條前段，判決如主文。
本案經檢察官李基彰到庭執行職務。
中      華      民      國      九十二    年      十    月      十六    日
                                    臺灣苗栗地方法院刑事第三庭
                                            法  官  劉  興  浪
右正本證明與原本無異。
如不服本判決，應於判決送達後十日內向本院提出上訴狀（應附繕本），上訴於台灣
高等法院台中分院。
                                            書記官  黃  士  益
中      華      民      國      九十二    年      十    月      十六    日
附錄論罪科刑法條
刑法第三百四十九條第二項：
搬運、寄藏、故買贓物或為擔保者，處五年以下有期徒刑、拘役或科或併科一千元以
下罰金。


司法院資訊處製作；財團法人民間司法改革基金會備份。
